臺灣臺南地方法院刑事判決　　　　　　　　　　　　　九十一年度易字第六八五號
　　公　訴　人　臺灣台南地方法院檢察署檢察官
　　被　　　告　甲○○
　　　　　　　　丙○○
　　　　　　　　丁○○
　　　　　　　　乙○○
　　　　　　　　戊○○
右列被告等因賭博案件，經檢察官提起公訴（九十一年度營偵字第二一八號），本院
判決如左：
    主  文
甲○○、丙○○、乙○○、戊○○在公眾得出入之場所賭博財物，各處罰金壹仟元，
如易服勞役，均以參佰元折算壹日。扣案天九牌肆付（已拆封壹付、未拆封參付）及
新台幣捌仟貳佰元均沒收。
丁○○無罪。
    事  實
一、甲○○、丙○○、乙○○、戊○○等人於民國九十一年二月十四日十八時許（農
    曆正月初三），在位於台南縣將軍鄉將貴村六十三之五十號之「大世紀檳榔攤」
    之公眾得出入場所，以天九牌賭博財物，賭法為以比點數大小論輸贏，每次均下
    注新台幣（下同）一百元。嗣於同日十九時十分許，為警當場查獲，並扣得天九
    牌四付（已拆封一付、未拆封三付），及在賭桌上之現金八千二百元。
二、案經台南縣警察局學甲分局報請臺灣台南地方法院檢察署檢察官偵查起訴。
    理  由
壹、有罪部分
一、右開賭博事實，業據被告甲○○、丙○○、乙○○、戊○○於本院審理中供承不
    諱，復有扣案賭具天九牌四付、現金八千二百元（含賭資八千元及被告甲○○、
    丙○○、乙○○、戊○○等人合資購買檳榔、飲料用之二百元）及現場照片六幀
    可資佐證，堪信被告甲○○、丙○○、乙○○、戊○○之自白為真實，事證明確
    ，被告甲○○、丙○○、乙○○、戊○○犯行堪予認定。
二、核被告甲○○、丙○○、乙○○、戊○○所為，均係犯刑法第二百六十六條第一
    項之賭博罪。爰分別審酌被告甲○○、丙○○、乙○○、戊○○等人均無前科、
    犯罪之動機、目的、所得之利益尚微及犯罪後坦承犯行態度良好等一切情狀，各
    量處如主文所示之刑，併諭知罰金易服勞役之折算標準，以示懲儆。扣案天九牌
    四付及賭桌上之現金八千二百元，應依刑法第二百六十六條第二項宣告沒收。
貳、無罪部分
一、公訴意旨略以：被告丁○○意圖營利，於民國九十一年二月十四日下午六時許，
    提供位於台南縣將軍鄉將貴村六十三之五十號「大世紀檳榔攤」公眾得出入之場
    所，供賭客甲○○、丙○○、乙○○及戊○○等四人以天九牌比大小輸贏相等之
    倍數方式賭博財物，而從中圖利，因認被告丁○○涉有刑法第二百六十八條圖利
    供給賭博場所罪等語。
二、按犯罪事實應依證據認定之，無證據不得推定其犯罪事實；又不能證明被告犯罪
    者，即應諭知無罪之判決，刑事訴訟法第一百五十四條、第三百零一條第一項分
    別定有明文。本件公訴人認被告丁○○涉有圖利供給賭博場所罪嫌，無非以被告
    甲○○、丙○○、乙○○、戊○○等人於警訊中供陳放在桌角之二百元係欲向被
    告丁○○買檳榔、香菸之用，另被告丙○○亦供稱被告丁○○知道並同意渠等在
    該址賭博等情，足認被告丁○○確實提供場所供被告甲○○等人賭博，而藉此販
    賣菸酒供賭客使用，從中獲取利益為其依據。訊據被告丁○○堅決否認有右揭犯
    行，辯稱：伊案發當時在廚房煮飯，並無抽頭營利等語。經查：
三、刑法第二百六十八條前段之意圖營利供給賭博場所罪，除客觀上有提供賭博場所
    之事實外，並須主觀上有藉以賺取經濟上非法利益之營利意圖，方足當之。本件
    被告丁○○雖有於上開時地提供其檳榔攤與被告甲○○、丙○○、乙○○、戊○○等人賭博財物之行為。惟訊據被告甲○○、丙○○、乙○○、戊○○等人於警
    訊及本院調查、審理時均堅稱：被告丁○○並無抽頭情事，置於桌角之二百元，
    僅係渠等合資要向老闆娘即被告丁○○購買檳榔、飲料之用，並非被告丁○○要
    求渠等須向其購買或須以較高之價格向其購買，始得在該處賭博等語明確，則尚
    難僅憑桌角之二百元即認定被告丁○○確有抽頭情事。又上開二百元縱係被告甲○○、丙○○、乙○○、戊○○等人合資欲向被告丁○○購買檳榔、飲料之用，
    惟並無證據可證此舉為被告丁○○所要求，難認被告丁○○在主觀上有藉此營利
    之意圖。是本件被告丁○○在客觀上雖有提供賭博場所，然既查無其他積極事證
    足資認定被告丁○○有公訴人所指之抽頭營利犯行，既不能證明被告丁○○犯罪
    ，揆諸前揭說明，自應為被告丁○○無罪之諭知。
據上論斷，應依刑事訴訟法第二百九十九條第一項前段、第三百零一條第一項，刑法
第二百六十六條第一項、第二項、第四十二條第二項，罰金罰鍰提高標準條例第一條
前段、第二條，判決如主文。
中    華    民    國      九十一      年      七      月      十五      日
                                      臺灣臺南地方法院刑事第五庭
                                          審判長法  官  陳振謙
                                                法  官  鄧希賢
                                                法  官  孫淑玉
右正本證明與原本無異。
如不服本判決，應於判決送達後十日內向本院提出上訴狀（應附繕本）。
                                                書記官  陳月珍
中    華    民    國      九十一      年      七      月      十六      日
附錄本案論罪科刑法條全文
刑法第二百六十六條
在公共場所或公眾得出入之場所賭博財物者，處一千元以下罰金。但以供人暫時娛樂
之物為賭者，不在此限。
當場賭博之器具與在賭檯或兌換籌碼處之財物，不問屬於犯人與否，沒收之。
